Inventaris van het archief van de familie Van Dorp, (1414) 1503-1657 (1986)
Nationaal Archief, Den Haag
- - -, Hooge Raad van - 25-3-1589 1 660 x
1381 955
1382 961
1383 273
1384 878
1385 879
1386 880
1387 883
1388-1389 878
1390 883
1391 958
1392 959
1393 960
1394 1010
1395 965
1396 987
1397 988
1398 989
1399 990
1400 963
1401 964
1402 965
1403 991
1404-1405 962
1406 971
1407-1408 968
1409 969
1410/1 90
1410/2 26
1410/3 31
1410/4 33
1410/5 36
1410/6 37
1410/7 38
1410/8 43
1410/9 134-135
1410/10 137
1410/11 139
1410/12 140
1410/13 145
1410/14 32
1410/15 132
1410/16 76
1410/17 986
1410/18 80
1410/19 182
1410/20 86
1410/21 85
1410/22 94
1410/23 97
1410/24 96
1410/25 95
1410/26 106
1410/27 111
1410/28 115
1410/29 119
1410/30 126
1410/31 128
1410/32 141
1410/33 142
1410/34 163
1410/35 29
1410/36 149
1410/37 150
1410/38 153
1410/39 157
1410/40 165
1410/41 180
1410/42 982+985+986
1410/43 189
1410/44 197
1410/45 199
1410/46 206
1410/47 220
1410/48 226
1410/49 228
1410/50 239
1410/51 245
1410/52 252
1410/53 226
1410/54 264
1410/55 273
1410/56 276
1410/57 277
1411/1 224
1411/2 31
1411/3 38
1411/4 50
1411/5 65
1411/6 138
1411/7 132
1411/8 80
1411/9 113
1411/10 157
1411/11 982
1411/12 189
1411/13 199
1411/14 274
1412/1 61
1412/2 65
1412/3 145
1412/4 132
1412/5 80
1412/6 86
1412/7 120
1412/8 141
1412/9 144
1412/10 157
1412/11 163
1412/12 189
1412/13 198
1412/14 197
1412/15 199
1412/16 203
1412/17 249
1412/18 274
1412/19 277
1413 975
1414 964
1415 970
1416 980
1417 973
1418 971
1419 969
1420 982
1421 983
1422-1424 986
1425 974
1426 982
1427-1428 986
1429-1431 982
1432 986
1433-1435 982
1436 981
1437-1440 986
1441 972
1442 982
1443 984
1444-1448 986
1449-1454 982
1455 986
1456 976
1457 975
1458-1459 982
1460 975
1461 986
1462 979
1463 975
1464 966
1465 978
1466 967
1467-1469 975
1470 977
1471 1502
1472 972
1473 975
1474-1475 992
1476 996
1477 993
1478 996
1479-1480 994
1481-1482 995
1483-1486 997
1487 998
1488 1008
1489-1495 993
1496-1497 996
1498 1004
1499-1502 1005
1503-1504 1007
1505 1001
1506 999
1507 1001
1508-1510 1002
1511 1001
1512 1003
1513 1006
1514-1516 1001
1517-1522 1008
1523-1531 1000
1532 1011
1533 1000
1534 1017
1535 1013
1536 1025
1537-1539 1037
1540 1081
1541 353
1542 1027
1543 1062
1544-1545 1038
1546 1021
1547 1027
1548 1019
1549 1040
1550-1552 1026
1553 292
1554 1037
1555 1029
1556 1030
1557 1031
1558 1032
1559 1033
1560 1034
1561 1035
1562 1036
1563-1565 1037
1566 1108
1567 1460
1568 1109
1569 1026
1570 1097
1571 1038
1572-1573 1018
1574-1576 1022
1577 1023
1578 1100
1579 1026
1580 1099
1581 1026
1582 1020
1583 350
1584 1301
1585 1092
1586a-c 638
1587 1095
1588 836
1589-1590 1095
1591 544
1592a-b 1070
1593 1037
1594a-b 1087
1595 1090
1596 1046
1597-1598 680
1599 1096
1600 1060
1601-1602 1093
1603 1197
1604 1198
1605a-b 1064
1606 827
1607a-b 827
1608-1609 827
1610 1047
1611-1612 425
1613a-b 1059
1614a-c 1059
1615-1616 1059
1617a-d 634
1618-1619 1079
1620 1048
1621 1015
1622-1623 1260
1624 1014
1625 281
1626 1621
1627-1628 1039
1629a-b 357
1629c 358
1630 1041
1631 1044
1632 1043
1633 1044
1634-1635 1042
1636 1045
1637 1037
1638 1053
1639 1054
1640 1037
1641 1055
1642 1050
1643 1048
1644 1056
1645 1049
1646 1052
1647 1069
1648 1071
1649-1651 1065
1652 480
1653 1057
1654-1657 516
1658 1057
1659 1058
1660 1061
1661-1662 1661
1663 603
1664-1665 1066
1666 1074
1667 1067
1668-1669 1063
1670 1077
1671 1072
1672 1037
1673 1076
1674 1078
1675-1676 1077
1677 1080
1678 1068
1679 1075
1680 572
1681-1672 1073
1683 805
1684 1082
1685 635
1686 1085
1687 1083
1688 1084
1689 1098
1690 1088
1691 1037
1692 1089
1693 1091
1694 544
1695 1094
1696 1228
1697-1699 1226
1700-1702 1228
1703 1226
1704 1228
1705 1229
1706 1226
1707 1364
1708 1106
1709-1710 1293
1711 1296
1712 1289
1713-1715 1293
1716 1297
1717 1298
1718 1299
1719 1300
1720 1301
1721 1290
1722 1415
1723 1026
1724 1285
1725 1413
1726 1353
1727/1-5 1232
1727/6-7 1233
1727/8-9 1237
1727/10 1239
1727/11 1243
1727/12 1244
1727/13 1245
1727/14 1247
1727/15-16 1234
1727/17 1262
1727/18-20 1267
1727/21 1248
1727/22 1249
1727/23 1250
1727/24 1254
1727/25-27 1255
1727/28 1231
1727/29-32 1241
1727/33-36 1256
1727/37 1257
1727/38 1258
1727/39 1259
1727/40 1279
1727/41 1263
1727/42-43 1264
1727/44 1265
1727/45-46 1257
1727/47 1252
1727/48-51 1270
1727/52-55 1282
1727/56 1235
1727/57-58 1271
1727/59-60 1272
1727/61-71 1273
1727/72-265 232
1727/266 1275
1727/267-268 1277
1727/269-279 1278
1727/280-286 1280
1727/287-288 1281
1727/289-291 1284
1727/292-296 1242
1727/297-302 1261
1727/303-305 1253
1727/306-309 1268
1727/310 1269
1727/311 1277
1728/1 1238
1728/2-3 1242
1728/4 1246
1728/5 1251
1728/6-7 1268
1728/8-9 1237
1728/10 1274
1728/11 1276
1728/12 1236
1729/1 1237
1729/2 1240
1729/3 1251
1729/4 1282
1729/5 1272
1729/6 1266
1729/7 1267
1729/8-9 1232
1729/10 1277
1729/11 1281
1729/12 1284
1730 1376
1731-1732 1303
1733 1291
1734 1292
1735 1419
1736-1737 1386
1738 1367
1739 1359
1740 1423
1741 1422
1742 1360
1743 1288
1744-1748 1305
1749 1026
1750 1437
1751 1352
1752 1107
1753 1024
1754-1755 1306
1756 1332
1757 1333
1758 1334
1759 1335
1760 1336
1761 1337
1762 1338
1763 1339
1764 1340
1765 1341
1766 1342
1767 1343
1768 1344
1769 1345
1770 1346
1771 1347
1772 1348
1773 1349
1774 1350
1775 1351
1776 1307
1777 1308
1778 1309
1779 1310
1780 1311
1781 1312
1782 1313
1783 1314
1784 1315
1785 1316
1786 1317
1787 1318
1788 1319
1789 1320
1790 1321
1791 1322
1792 1323
1793 1324
1794 1325
1795 1326
1796 1327
1797 1328
1798 1329
1799 1330
1800 1331
1801 1026
1802 1353
1803 1414
1804 1420
1805 1301
1806 1363
1807 1361
1808 1356
1809 1354
1810 1355
1811 1362
1812 1357
1813 1358
1814-1819 1295
1820 1365
1821 1404
1822 1376
1823 1382
1824 1369
1825 1367
1826 1402
1827 1368
1828 1370
1829 1371
1830 1372
1831 1373
1832 1374
1833 1377
1834 1366
1835 1381
1836 1378
1837 1379
1838 1380
1839 1050
1840 1051
1841 1384
1842-1848 1383
1849 1384
1850 1390
1851 1391
1852 1392
1853-1854 1385
1855 1388
1856-1858 1385
1859-1860 1387
1861 1052
1862 1383
1863 1394
1864 1383
1865 1389
1866 1398
1867 1048
1868 1397
1869 1393+1396
1870 1388
1871 1395
1872-1873 1400
1874 1059
1875 1403
1876-1877 603
1878 1408
1879 1067
1880 1405
1881 1406
1882-1884 1407
1885 1375
1886 1410
1887 1352
1888-1889 1411
1890 1367
1891 1409
1892 1421
1893 1352
1894 1095
1895 1352
1896 1412
1897 1038
1898 1353
1899-1901 1293
1902 1038
1903 1400
1904 1385
1905 1418
1906 1417
1907-1908 1353
1909 1110
1910-1911 1353
1912 1286
1913 1416
1914 1353
1915 1287
1916 1353
1917 1026
1918 1201
1919 1352+1353
1920 1352
1921 1255
1922-1924 1294
1925 1302
1926 1304
1927 1437
1928 1037
1929 1028
1930 1037
1931 1037
1932a-b 1441
1933 1440
1934 1441
1935-1938 1439
1939 1438
1940 1443
1941 1444
1942 1445
1943 1438
1944-1947 1446
1948 1438
1949-1950 1446
1951 1209
1952-1954 1458
1955 1472
1956 1476
1957-1959 1460
1960-1961 1442
1962-1965 1479
1966 1401
1967 1459
1968 1479
1969/1-4 1448
1969/5 1449
1969/6 1450
1969/7 1451
1969/8 1452
1969/9 1454
1969/10 1453
1969/11 1455
1969/12-13 1456
1969/14-18 1457
1969/19 1477
1970/1-4 1447
1971 1478
1972-1973 1475
1974 1480
1975 1226
1976 1461
1977 1462
1978 1463
1979 1464
1980 1465
1981 1466
1982 1467
1983 1468
1984 1469
1985 1470
1986 1037
1987 1471
1988-1994 1476
1995-2004 1473
2005 1475
2006-2008 1476
2009 1474
2010-2011 1477
2012 1442
2013 1480
2014 1506
2015 1481
2016 1427
2017 1430
2018 1134
2019 1135
2020 1133
2021 1086
2022-2026 1133
2027 1431
2028 1432
2029 1433
2030 1505
2031 329
2032 1504
2033 1507
2034 1509
2035 1510
2036 1511+1512
Poest Clement 642 1435
Poest Clement 1667 579
Collectie Beeldsnijder van Voshol no. 37 1134
Aanwinsten 1860 B IV no. 15 1434
Aanwinsten 1889 no. 26 1 1134
Aanwinsten 1923 XIV 15 1067
Beschrijving van de series en archiefbestanddelen
- Genealogieën, I
  Zie ook de inv. no's 283, 336, 1219 en 1433.
  - Genealogie van het geslacht Van Dorp over de periode ± 1200-1726., 17e eeuws; 1; 1 katern
  - "Affcomste van het Geslacht van Dorp", 17e eeuws handschrift met kleurtekeningen., ---
    In de bibliotheek van het Centraal Buro voor Genealogie (Plano GH van Dorp)
- Stukken betreffende het geslacht Van Dorp, II
  - Eerste Generatie, A
    - Adriaan van Dorp X Cornelia van Abbenbroek X (2) Josijna van Weijburch, 1
      zoon van Cornelis van Dorp, †1502, en Elisabeth van Alkemade. Volgens Van Leeuwen op de dagvaart van Holland aanwezig in 1522 en 1527 (blz. 762). Was o.a. schout van Niedorperkogge. Zijn eerste vrouw was Cornelia van Abbenbroek, †1511, dochter van Bouwen van Abbenbroek en Natalie van Geersdijk. Zijn tweede vrouw was Josijna van Weijburch, †1533, dochter van Jeger van Weijburch, drossaart van Altena. Zie de genealogische tabellen 1a en 9
      - Testament van Josijna van Weijburch, weduwe van Adriaan van Dorp., 1553; 2; 1 charter
      - Verkoopakte door Adriaan van Dorp, namens de erfgenamen van zijn broer Cornelis, aan de Graaf van Egmond van een vierde deel van de "Ommeloop van Oude Puttermoer" gelegen in het land van Putten. Afschrift., 1503; 3; 1 stuk
      - Aantekeningen inzake de boedelscheiding van de nalatenschap van Josijna van Weijburch., 1554-1555; 334
      - Stukken betreffende de verkoop van het goed Bouckesteijn in Delfland afkomstig uit de nalatenschap van Josijna van Weijburch., 1556-1565; 4; 4 stukken
        Waaronder een kaartje van het goed Bouckesteijn, 1556
        Kaartmaker: Jacob Hoensz., gezworen landmeter van Delfland
        Schaal 5,9 cm = 40 (rijnlandse) roeden
        z.w. boven
  - Tweede Generatie, B
    - Jan van Dorp X Soetgen van Offema X (2) Barbara van Wassenhoven, 1
      †1565. Zoon van Adriaan van Dorp en Josijna van Weijburch. Kastelein van Gouda. Zijn eerste vrouw was Soetgen van Offema, †1560, dochter van Eddo van Offema. Zijn tweede vrouw was Barbara van Wassenhoven, †1578, dochter van Guillaume van Wassenhoven en Louise van Dorp. Zie de genealogische tabellen 1a en 2
      - Transportakte door Philips van Dorp aan zijn broer Jan, van zijn aandeel in de nalatenschap van hun ouders., 1557; 5; 1 charter
      - Akte waarbij een rente wordt gevestigd door Maarten Cornelisz. voor Margriete van Bouckesteijn op 4 morgen land in Voorhout, de "Voetackers" geheten. Authentiek afschrift., 1553. 1544; 6; 1 stuk
      - Koopakte door Jan van Dorp van Maart en Cornelisz. van een hofstede en 12 morgen land in Voorhout., 1558; 7; 1 charter
      - Pachtakte door Jan van Dorp aan Joost Anthonisz. van 25 morgen land in Woudrichem. Met de aantekening dat de overeenkomst in 1569 is verlengd., 1560; 8; 1 chirograaf
      - Kwitantie van J. Lamzweerder voor Jan van Dorp inzake de betaling van het zegelrecht bij de overzetting van een rente., 1563; 9; 1 stuk
      - Stukken betreffende de afwikkeling van de nalatenschap van Soetgen van Offema., 1548-1567; 10; 1 pak
      - Stukken inzake het geschil tussen Barbara van Wassenhoven en de overige erfgenamen van Jan van Dorp betreffende diens nalatenschap., 1563-1571; 11; 1 omslag + 1 charter
      - Stukken betreffende het beheer van de landen in Voorhout behorende tot de nalatenschap van Jan van Dorp., 1579-1583; 12; 1 omslag
      - Processtukken inzake het geschil tussen de erfgenamen van Jan van Dorp en de erfgenamen van Barbara van Wassenhoven betreffende de nalatenschap van de laatste., 1580-1587; 13; 1 pak + 3 charters
      - Stukken betreffende het beheer van de goederen in Langen en Bakkersoord dat door de erfgenamen van Barbara van Wassenhoven aan Aernt van Dorp is overgedragen., 1586-1587; 328
    - Joost van Dorp X Anna van Meecker, 2
      †1559. Zoon van Adriaan van Dorp en Josijna van Weijburch. Baljuw van Heenvliet. Zijn vrouw was Anna van Meecker, †1581, dochter van Geert van Meecker en Henrica Servaes. Zie de genealogische tabellen 1a en 3
      - Akte van huwelijkse voorwaarden tussen Joost van Dorp en Anna van Meecker., 1557; 14; 1 charter
      - Akte waarbij een rente wordt gevestigd door Gheerd van Meecker voor Joost van Dorp en Anna van Meecker zijn dochter; zijnde een gedeelte van de "bruidschat". Met een authentiek afschrift., 1581. 1557; 15; 1 charter + 1 stuk
      - Stukken betreffende de afwikkeling van de nalatenschap van Joost van Dorp., 1559-1567; 16; 3 stukken
      - Processtukken inzake het geschil tussen de gebroeders Jan- en Aernt van Dorp, als voogden over hun nicht Jacqueline van Dorp, en Boudewijn van Rhoon, als echtgenoot van Anna van Meecker, betreffende de nalatenschap van Joost van Dorp., 1566-1567; 1137
      - Stukken betreffende de verkoop van de goederen afkomstig uit het klooster van Mont Sint Martin, die door wijlen Joost van Dorp in de slag bij Sint Quentin waren gered., 1560-1562; 17; 4 stukken + 1 charter
      - Akte waarbij Jacob Campe verklaart aan Boudewijn van Rhoon als echtgenote van Anna van Meecker, weduwe Joost van Dorp, te hebben betaald het aandeel van de laatste in de winst van een schip dat voor de kaapvaart was uitgerust., 1568; 18; 1 stuk
      - Rekest van de erfgenamen van Geert van Meecker en Joost van Dorp aan Philips II, om terugbetaling te mogen ontvangen van de kosten gemaakt in 1558 voor de uitrusting van 3 oorlogsschepen. Afschrift., 16e eeuws; 19; 1 stuk
      - Stukken betreffende de afwikkeling van de nalatenschap van Anna van Meecker, weduwe Boudewijn van Rhoon, eerder weduwe Joost van Dorp., 1581; 20; 1 omslag + 1 charter
    - Aernt van Dorp X Maaijken Booms X (2) Anna Grillet de la Rocheteau, 3
      1528-1600. Zoon van Adriaan van Dorp en Josijna van Weijburch. Rentmeester op Duiveland 1552-c. 1558. (Mede-)Curator van het sterfhuis van Maximiliaan van Bourgondië 1558/62-1572. Drost van Zevenbergen 1561-1570. Raad van Willem van Oranje 1572-1584. Veroveraar en verdediger van Mechelen en Dendermonde 1572. Stadhouder van de Lenen in Holland 1573-1600. Gouverneur en verdediger van Zeeland-Beoosterschelde (Zierikzee) 1573-1576. Gezant bij de vredesonderhandelingen in Breda 1575. Idem in Vlaanderen en Gent (Pacificatie) 1576. Betrokkene bij de onderhandelingen met Don Juan 1578-1579. Vertegenwoordiger van de Eerste Edele in de Staten van Zeeland 1578-1580. Superintendant van de Vivres in het leger 1582-1584. Gezant bij de onderhandelingen met de koning van Frankrijk 1584-1585. Zijn eerste vrouw was Maayken Booms, †1554, dochter van Cornelis Boom(s) en Elisabeth Croeser. Zijn tweede vrouw was Anna Grillet de la Rocheteau, †1588, dochter van François Grillet. Zie de genealogische tabellen 1a, 1c, 4 en 5
      - Aernt van Dorp, a
        - Stukken van algemene aard, I
          - Briefwisselingen, A
            - Briefwisselingen van Aernt van Dorp met:
              -i = ingekomen
              -u = uitgegaan
              -i/u = ingekomen en uitgegaan
              - Aa, Philips van der-, secretaris van Antwerpen. (i), 1576; 21; 1 stuk
              - Adriaen Dircxz., burgemeester van Oudenbosch. (i/u), 1597-1600; 22; 1 omslag
              - Adriaen Jansz., tresorier van Brouwershaven. (i), 1570; 23; 3 stukken
              - Adriaen Jobsz., schepen van Dordrecht. (u), 1599; 24; 1 stuk
              - Adriaen Mourijnsz., rentmeester in Rijnland. (i/u), 1574-1584; 25; 1 pak
              - *Affhuijsen, Jacques van-, commies en stapelhouder in Gent. (i), 1582; 26; 1 omslag
              - Airdenhout, Gomar d'-, te Antwerpen. (i), z.d.; 27; 1 stuk
              - Aelbrecht Florisz. te Steenbergen. (i/u), 1600; 28; 1 omslag
              - *Ambrosius Lauereysz., commies van de vivres. (i), 1582; 29; 3 stukken
              - Andel, Aert Petersz. van-, schout van Besoyen. (i), 1582, 1583, 1599; 30; 3 stukken
                Zie ook Olivier van Tempel
              - *Anjou, Frans, hertog van-, (i/u), 1582-1583; 31; 1 omslag
              - Anthonis Cornelisz. te Delft. (i), 1583; 32; 1 stuk
              - Arent Jan Reyersz., 129
                Zie Jacob Mathijssen
              - Audenaerde, Jan van-, commies van de vivres in Ninove. (i), 1582; 33; 1 stuk
              - B., J.C.-, te Scherpenisse. (i), 1574; 34; 1 stuk
              - Baerl, Cornelis van-, rentmeester in Creitenborch. (i/u), 1579, 1599-1600; 35; 4 stukken
              - *Bailly, Charles-, stapelhouder in Aalst. (i), 1582-1583; 36; 5 stukken
              - Balbran, Cornelis Mearios en Jan van-, kooplieden in Gent. (i), 1582; 37; 1 stuk
              - *Barrat, Adriaen-, commies van de vivres. (i/u), 1582-1583; 38; 1 omslag
                Zie ook Gillis Dupoirier
              - Beek, Joost van der-, deurwaarder van het Hof van Holland. (i), 1567; 39; 1 stuk
              - Beke, Jan van der-, te Vlissingen. (i), 1581; 40; 1 stuk
              - Beke, Jeronymus van der-, rentmeester van de geestelijke goederen in Brabant. (i/u) Met een brief aan Johan van der Veken., 1599. 1569-1599; 41; 1 pak
              - Beke, Thiery van der-, oud-tresorier generaal. (i), 1590; 42; 2 stukken
              - Belle, F. van-, commies van de tresorier van oorlog te Gent. (i), 1582; 43; 1 stuk
              - Berendrecht, Arent van-, te 's-Gravenhage. (i), z.d.; 44; 1 stuk
              - Berge, Constantijn van den-, advokaat in Antwerpen. (i/u), 1590-1600; 45; 1 pak
              - Bergum, dhr. de-, te Gent. (u), 1590; 46; 1 stuk
                Zie ook Nicolaas Despars
              - Berwouts, Anthoine-, te Brussel. (i), 1569; 47; 2 stukken
              - *Betzen, Herman Rodenburch-, gezant in Engeland. (i/u), 1587, 1594-1595; 48; 3 stukken
              - Bieze en Pamele, de heren- (u), z.d.; 49; 1 stuk
              - *Biron, maarschalk-. (u), 1583; 50; 2 stukken
              - Blancx, Johan Adriaensz., dijkgraaf van Wateringe. (i/u), 1578-1584; 51; 1 omslag
              - Blancx, Nicolaas-, gecommitteerde raad van Zeeland. (i), 1580-1581; 52; 5 stukken
              - Bloyere, Anna de-, vrouw van Anthonie Verstrepen. (i), 1598; 53; 1 stuk
              - Boeymer, Frederik van-, advokaat te Dordrecht. (i), 1584; 54; 1 stuk
              - Boonen, Ambrotius. (i), z.d.; 55; 1 stuk
              - Borsele, N. van-, te Rotterdam. (i), 1596; 56; 1 stuk
              - Borwater, Willem-, advokaat. (i), 1594; 57; 1 stuk
              - Bosch, Arnoult en Philips du-, kleinzonen. (i/u), 1597, 1600; 58; 1 omslag
              - Bosch, Gijsbert du-, schoonvader van Margaretha van Dorp. (u), z.d.; 59; 2 stukken
              - Bossche, Gillis van den-, hofmeester van Aernt van Dorp. (i), 1584; 60; 1 stuk
              - Bosmans, Sebastiaen-, conducteur van de vivres. (u), 1582; 61; 1 stuk
              - Bourgondië de Fontenes, Anna van-. (u), 1597; 62; 1 stuk
              - Bourgondië, heer van Fromont, Jan van-. (i), 1568-1572; 63; 5 stukken
              - Bouwen Lambertsz., zwager. (i), 1560, 1569; 64; 2 stukken
              - *Brabant, Staten van-. (u), 1583; 65; 5 stukken
              - Braets, Govaert Jan-, pachter te Zevenbergen. (i), 1600; 66; 1 stuk
              - Brasser, Dirck Govertsz.-, koopman te Amsterdam. (i), 1589, 1594-1595; 67; 1 omslag
              - Brimeu, gravin van Megen, Marie de-. (i), z.d.; 68; 1 stuk
              - Broucke, Heyndrick van den-, schout van Etten. (u), 1600; 69; 1 stuk
              - Bruyninck, Nicolaas-, secretaris van Willem van Oranje. (i/u), 1582, 1584; 70; 2 stukken
              - Crequy, Charles de-, schoonvader van Louise van Dorp. (i), 1583-1585; 71; 4 stukken
              - *Crequy, Hector de-, schoonzoon. (i/u), 1583-1586; 72; 1 omslag
              - *Croy, hertog van Aerschot, Philips du-, stadhouder van Vlaanderen. (u), 1577; 73; 1 stuk
              - D. Marinusz. te Laus. (i), 1577; 74; 1 stuk
              - Dam, Cornelis van-, procureur. (i/u), 1582; 75; 2 stukken
                Zie ook Adriaan Manmaker
              - Deens, Lambrecht-, procureur bij de Groote Raad van Mechelen. (i/u), 1587-1593; 76; 1 omslag
              - Deckere, Michiel de-, te Gent. (i), 1582-1853; 77; 3 stukken
              - Despars, dhr. Bergum en Nicolas-, raad van Brugge. (u), 1590; 78; 1 stuk
              - Dirck en Jan Willemsz. te Etten. (u), 1600; 79; 1 stuk
              - *Does, François van der-, commies van de vivres. (i/u), 1583-1584; 80; 1 pak
              - Does, dhr. Van Noordwijk en Jan van der-, te Leiden. (i), 1575; 81; 1 stuk
              - Dorp, Cornelis van-, neef. (i), 1580; 82; 1 stuk
              - Dorp, Margaretha van-, dochter. (i), 1593-1594; 83; 3 stukken
              - Dorp, Philips van-, broer. (i), 1566-1567; 84; 3 stukken
              - Duivenee, Maximiliaan van-, te Middelburg en Brugge. (i), 1583-1584, 1589; 85; 3 stukken
              - *Dupoirier, Gillis-, commies van de vivres. (i/u) Met 2 brieven aan Nicolaas Barrat., 1583. 1583; 86; 1 omslag
              - Dijck, mr. Willem van-, secretaris van Zierikzee. (u), 1599; 87; 1 stuk
              - Egmondt, Jacques d'-, te 's-Gravenhage. (i), 1600; 88; 1 stuk
              - Engelbrecht Cornelisz. te Santberg. (i), 1569; 89; 2 stukken
              - Eustaes Adriaensz. te Middelburg. (i), 1583; 90; 1 stuk
              - Eversdijk, mr. Marcelis van-, te Middelburg. (u), 1599; 91; 1 stuk
              - Everwijn, Charles-, te Middelburg. (i), 1591; 92; 1 stuk
              - Fabry, mr. Pierre-, advokaat te Brussel. (u), 1599; 93; 2 stukken
              - Fortamps, Anthoine-, te Antwerpen. (i), 1583-1584; 94; 1 omslag
              - Geldere, Anthonie de-, commies van de vivres en notaris. (i), 1582; 95; 1 stuk
              - *Gent, schepenen en raad van-, (i), 1582; 96; 1 omslag
              - Ghendt", "Mannen van Leene van den Casteele ende Andderburch van-. (i), 1582; 97; 1 stuk
              - Gend, Anthony van-. (u), 1597; 98; 1 stuk
              - Gheendt, Jacques de-, te Middelburg. (i), 1584; 99; 1 stuk
              - Geuns, Joos-. (u), z.d.; 100; 1 stuk
              - Goes, dhr. Van der-, uit Zeeland. (u), 1579; 101; 1 stuk
              - Grillet de la Rocheteau, Anna-, echtgenote. (i), 1586; 102; 1 stuk
              - Grobbendonck, dhr. Van-, tresorier-generaal van Philips II. (u), 1567; 103; 1 stuk
              - Grobbendonck, Agnes Le-. (i), 1599-1600; 104; 2 stukken
              - Groenevelde, Andries van-, te Vlissingen. (i), 1585; 105; 1 stuk
              - Groot, mr. François de-, griffier en pensionaris van Brugge. (u), 1583, 1595; 106; 3 stukken
              - Grijspere, Guillaume de-, advokaat fiskaal. (i), 1580; 107; 2 stukken
              - Hagen, Hendrick-, man van Jacqueline van Dorp. (i), 1596-1597; 108; 2 stukken
              - Hameel, Michiel van-, curator van het sterfhuis van Maximiliaan van Bourgondië. (i/u), 1562-1564; 109; 1 pak
              - Hartsius, Otto-., 261
                Zie dhr. Van Weele
              - Haultain, Josse de-, gouverneur van Walcheren. (u), 1583; 110; 1 stuk
              - Hecke, Lievin van-, te Duinkerken. (i), 1582-1583; 111; 2 stukken
              - Heyden, Hendrik Cornelis van der-, uit Brabant. (i/u), 1570-1583; 112; 1 omslag
              - *Hendrick Jansz., rentmeester in Zevenbergen. (u), z.d.; 113; 1 stuk
              - Hermijte, Dionyses 1'-, koopman te Middelburg. (i), 1576-1577; 114; 1 omslag
              - Hertoghe, Charles de-, te Baersele. (i), 1582; 115; 1 stuk
              - Hessels, mr. Andries-, raad van Prins Maurits. (i), 1600; 116; 1 stuk
              - Heuckelom, Gerard Gijsbertsz.-, rentmeester in Middelharnis. (i/u), 1586-1598; 117; 1 pak
              - Hoeven, de pastoor van-, rentmeester van het Sint Bernardsklooster. (u), 1600; 118; 1 stuk
              - *Holland, Gecommitteerde Raden van-. (i), 1583; 119; 1 stuk
              - Holland, Staten van-. (u), 1583, 1590; 120; 1 omslag
              - Hooch, J. van den-, te Haarlem. (i), 1598; 121; 1 stuk
              - *Hooff, Willem van-, rentmeester van Marguerite de la Marck, gravin van Arenberg. (i/u), 1569-1577; 122; 1 omslag
              - Hoogelande, Petronella van-. (i), 1592; 123; 1 stuk
              - Houck, J. van-, te Middelburg. (i), 1584; 124; 1 stuk
              - Houcoop, Nicolaes Mathijsz. van-. (i), 1598; 125; 1 stuk